【裁判字號】    89,台上,1572
【裁判日期】    890713
【裁判案由】    給付貨款
【裁判全文】
最高法院民事判決                              八十九年度台上字第一五七二號
    上  訴  人  林吉炎即中興營造廠
    被 上 訴人  瑞成鐵材有限公司
    法定代理人  顏炳雄
右當事人間請求給付貨款事件，上訴人對於中華民國八十八年四月二十一日福建高等
法院金門分院第二審判決（八十七年度上字第一○號），提起上訴，本院判決如左：
    主  文
原判決廢棄，發回福建高等法院金門分院。
    理  由
本件被上訴人主張：上訴人於民國八十五年五月、八月間向伊購買鋼筋三批，共計新
台幣（下同）一百四十五萬零一百九十元，伊已交貨完畢並開立統一發票三紙於上訴
人之人員謝國樹，詎上訴人迄今未付價金，屢經催討均置之不理等情。爰依買賣之法
律關係，求為命上訴人如數給付並自支付命令送達之翌日起加計法定遲延利息之判決
。
上訴人則以：被上訴人自認其鋼筋係賣給謝國樹。雖伊於八十五年間承包嘉義某工程
，有取得被上訴人之上開三紙統一發票，但該工程已轉包予立尚營造有限公司，可能
係該公司向被上訴人購買鋼筋之憑證，該三紙統一發票不足證明伊向被上訴人買受鋼
筋等語。資為抗辯。
本件原審維持第一審所為上訴人敗訴之判決，駁回上訴人之上訴，無非以：被上訴人
所主張之前揭事實，業據提出前開三紙統一發票為證，上訴人亦持之以申報八十五年
度營業所得進項憑證，為上訴人所是認。上訴人始終無從證明該三紙統一發票係立尚
營造有限公司或其下包所提供，自認被上訴人之主張為真正。從而被上訴人依民法第
三百六十七條之規定，請求上訴人給付一百四十五萬零一百九十元本息，於法尚無不
合等詞。為其判斷之基礎。
按當事人於訴訟上所為之自認，於辯論主義所行之範圍內有拘束法院之效力，法院自
應認當事人自認之事實為真，以之為裁判之基礎。查被上訴人於第一審自認：「伊鋼
筋是在八十五年四月至八月間賣給謝國樹，他叫我們開以中興營造廠為名義的發票」
（見第一審卷第三三頁）。則本件鋼筋買賣契約似成立於被上訴人與謝國樹之間，而
被上訴人以中興營造廠名義開立之統一發票係應謝國樹之請求而為；並非上訴人與被
上訴人訂有買賣契約並囑咐被上訴人開立其名義之統一發票。從而，被上訴人是否能
以買賣契約之法律關係請求上訴人給付，即非無研求之餘地。上訴論旨，指摘原判決
不當，求予廢棄，非無理由。
據上論結，本件上訴為有理由，依民事訴訟法第四百七十七條第一項、第四百七十八
條第一項，判決如主文。
中      華      民      國    八十九    年      七      月      十三    日
                              最高法院民事第三庭
                                  審判長法官  范  秉  閣
                                        法官  朱  建  男
                                        法官  許  澍  林
                                        法官  鄭  玉  山
                                        法官  陳  淑  敏
      右正本證明與原本無異
                                              書  記  官
中      華      民      國    八十九    年      七      月    三十一    日


司法院資訊處製作；財團法人民間司法改革基金會備份。
